臺灣彰化地方法院民事判決　　　　　　　 96年度訴字第870號
　　原　　　告　乙○○
　　兼上一人
　　法定代理人　丙○○
　　被　　　告　甲○○
　　　　　　　　　　　　　　7.
上列當事人間請求清償債務等事件，業經本院於民國九十六年十
一月八日言詞辯論終結，茲判決如下：
    主    文
被告應給付原告乙○○新台幣壹佰陸拾捌萬元，及自民國九十六
年十一月八日起至清償日止，按年息百分之五計算之利息；應給
付原告丙○○新台幣貳拾萬元，及自民國九十年九月廿八日起至
清償日止，按年息百分之五計算之利息。
原告乙○○之訴駁回。
訴訟費用新台幣壹萬玖仟陸佰壹拾貳元由被告負擔。
    事實及理由
一、按「訴狀送達後，原告不得將原訴變更或追加他訴。但有下
    列各款情形之一者，不在此限：三擴張或減縮應受判決事項
    之聲明者。」，民事訴訟法第二百五十五條第一項第三款定
    有明文。查原告就本件請求原聲請核發支付命令，請求被告
    給付原告二人新台幣（下同）四百二十八萬元及自民國（下
    同）八十九年九月廿七日起至清償日止，按週年利率百分之
    五計算之利息，嗣更正請求金額為：被告應給付原告丙○○
    二十萬元及自九十年九月廿八日起至清償日止，按週年利率
    百分之五計算之利息；應給付原告乙○○一百六十萬元及各
    該期利息，嗣本院准予核發支付命令，經被告於法定期限內
    聲明異議，原告支付命令之聲請視為起訴，原告於本院九十
    六年十一月八日言詞辯論期日，就被告應給付原告乙○○之
    金額，復更正聲明如主文第一項所示，核屬聲明之擴張，揆
    諸首開法條規定，並無不合，應予准許。
二、原告主張：被告前於八十九年九月廿七日與原告丙○○簽立
    離婚協議書，於協議書第二條約定被告願每月給付雙方所育
    子女即原告乙○○二萬元贍養費，及第四條約定被告積欠原
    告丙○○二十萬元，願於一年內還清，惟被告離婚迄今仍未
    依約支付，爰本於前述離婚協議書之約定，請求被告給付原
    告乙○○自八十九年十月廿七日起至九十六年十月廿七日止
    之贍養費共計一百六十八萬元及遲延利息，請求被告給付原
    告丙○○二十萬元及法定遲延利息等語，並聲明：請求判如
    主文第一、二項所示，訴訟費用由被告負擔。
三、被告則以：伊確曾與原告丙○○簽立前述離婚協議書為付款
    之約定，對於原告丙○○之請求部分，伊願意給付；但對於
    給付原告乙○○贍養費部分，伊則不願支付，因伊與丙○○
    離婚至今，伊只見過兒子乙○○三次面，原告丙○○不讓伊
    知悉彼等住居何處，況且伊因經商失敗，目前亦無力負擔等
    語置辯，並聲明：請求駁回原告之訴，訴訟費用由原告負擔
    。
四、得心證之理由：
（一）原告丙○○主張被告前於八十九年九月廿七日與伊簽立離
      婚協議書，並約定被告願每月給付其子即原告乙○○二萬
      元贍養費，惟離婚迄今分文未付等情，業據提出離婚協議
      書（影本）及戶籍謄本各一件附卷足憑，並為被告自認在
      卷，堪信為真實。從而，原告丙○○依被告所簽立離婚協
      議書約款，請求被告給付原告乙○○自八十九年十月廿七
      日起至九十六年十月廿七日止，按每月二萬元計算，合計
      為一百六十八萬元之贍養費，及自九十六年十一月八日起
      至清償日止，按年息百分之五計算之利息，自有理由，應
      予准許。至原告乙○○並非前述離婚協議書之當事人，其
      僅係受有利益之第三人，無從逕依該約款對被告主張請求
      權，是其亦援引原告丙○○及被告所立離婚協議書第二條
      之約定請求被告給付，即屬無據，應予駁回。又被告雖辯
      稱其與原告丙○○離婚後，與原告乙○○相會次數甚寡，
      且其目前經濟能力不佳，無力負擔贍養費云云，惟前者屬
      被告與原告丙○○應就被告探視會見未成年女子之時地等
      細節予以協議或聲請家事法庭裁定事項，而被告經濟能力
      不佳亦非原告權利障礙或消滅事由，是被告上開辯解均不
      足取，併此敘明。
（二）復按當事人於言詞辯論時為訴訟標的之捨棄或認諾者，應
      本於其捨棄或認諾為該當事人敗訴之判決。民事訴訟法第
      三百八十四條定有明文。本件，被告就原告丙○○請求給
      付二十萬元及自九十年九月廿八日起至清償日止，按年息
      百分之五計算之利息，陳明願意如數給付，有本院九十六
      年十一月八日言詞辯論筆錄可稽，其就此部分既為訴訟標
      的之認諾，依前開法條規定，自應為其敗訴之判決，並判
      如主文第一項後段所示。
五、負擔訴訟費用之依據：本件原告乙○○依原告丙○○與被告
    所立離婚協議書約款請求被告給付贍養費部分固受敗訴判決
    ，惟原告丙○○同時依該約款請求被告向原告乙○○給付贍
    養費，既經本院判決勝訴，本院審酌上情，爰依民事訴訟法
    第七十九條命由被告一造負擔訴訟費用。
中　　華　　民　　國　九十六  年  十  一  月  十  四 日
                      民事第一庭  法  官  簡燕子
以上正本係照原本作成。
如對本判決上訴須於判決送達後廿日內向本院提出上訴狀。
中　　華　　民　　國　九十六  年  十  一  月  十  四 日
                                  書記官  林嘉賢